【裁判字號】    95,交聲,363
【裁判日期】    950927
【裁判案由】    聲明異議
【裁判全文】
臺灣高雄地方法院交通事件裁定         95年度交聲字第363號
原處分機關  高雄市政府
異  議  人  甲○○
即受處分人
上列受處分人因違反道路交通管理處罰條例案件，對於高雄市○
○○○道路交通管理事件於95年5 月8 日所為之高市府交裁字第
裁32-B00000000號裁決書（違規舉發案號：高雄市政府警察局95
年4 月1 日高市警交字第B00000000 號）之原處分，聲明異議，
本院裁定如下：
    主  文
高雄市政府於民國九十五年五月八日所為違反道路交通管理事件
之高市府交裁字第裁32-B00000000號處分撤銷。
甲○○不罰。
    理  由
一、本件聲明異議意旨略以：聲明異議人於民國95年4 月1 日18
    時25分許將車號XB-2770 自小客車停放於高雄市○○○路45
    0 號前，該路段因為捷運施工關係將原先車道以紐澤西護欄
    分為三部分，中間部分留為車道外，左右兩側均屬施工區域
    ，異議人將車停放在工地區域中之左側緊靠紐澤西護欄處，
    該車輛停放處因屬施工範圍內，既非道路或人行道，未違反
    道路交通管理處罰條例、高雄市妨礙交通車輛處理自治條例
    之規定，故對異議人車輛之拖吊及處罰等情，顯屬依法無據
    等語。
二、原處分意旨係以：高雄市○○○路450 號前，因捷運施工以
    黃色護欄分隔車道，聲明異議人即受處分人於95年4 月1 日
    18時25分許將車號XB-2770 自小客車停放於該路段可供汽機
    車通行之慢車道，本應依汽車駕駛人停車時應緊靠道路右側
    停車，卻未依規定而逕行停放於慢車道左側，經民眾舉發違
    規停車之事實，嗣由高雄市政府警察局交通大隊員警林萬明
    掣單舉發上開違規事由，並經高雄市○○○道路交通管理處
    罰條例第56條第1 項第6 款規定處罰鍰900 元，有高雄市政
    府警察局交通警察大隊95年4 月1 日高市警交字第B0000000
    0 號舉發違反道路交通管理事件通知單及高市府交裁字第裁
    32-B00000000號裁決書各1 份在卷可考。
三、按汽車駕駛人停車時不依順行方向，或不緊靠道路右側，或
    併排停車，或單行道不緊靠路邊停車，處新臺幣600 以上12
    00元以下罰鍰，此有道路交通管理處罰條例第56條第1 項第
    6 款定有明文規定。
四、經查：
    （一）本件聲明異議人於民國95年4 月1 日18時25分許，將
          車號XB -2770自小客車停放於高雄市○○○路450 號
          前，該路段因為捷運施工關係將原先車道以紐澤西護
          欄分為三部分，中間部分留為車道外，左右兩側均屬
          施工區域，異議人將車停放在工地區域中之左側緊靠
          紐澤西護欄處，為兩造所不爭執的事實，有疑義者乃
          聲明異議人所停放處所究屬工地區域，或為供汽機車
          所行駛之慢車道，本院審酌聲明異議人所提供照片編
          號2 【見本院卷第5 頁】及照片編號7 【見本院卷第
          7 頁】，清楚可見護欄起點有車輛改道的標誌，及護
          欄內有施工用沙土堆置、施工用鋼管排列於該區域內
          ，核與高雄市政府交通局95年6 月28日函及其檢附照
          片1 張、高雄市政府警察局95年4 月1 日高市警交字
          第B00000000 號違規舉發通知單各1 件所示情節亦大
          致符合，與本院卷第4頁至第7頁、第21頁、第31頁、
          第44頁至第46頁照片所示：上開區域應為高雄市政府
          捷運工程局施工之工地區域，非供一般車輛正常行使
          通行，洵堪認定，是本件聲明異議人所稱其停車地點
          非一般道路而為施工區域，應為可信。
    （二）按汽車駕駛人停車時不緊靠道路右側，或單行道不緊
          靠路邊停車處新臺幣600 元以上1200元以下罰鍰，道
          路交通管理處罰條例第56條第1 項第6 款定有明文，
          本條規定的立法意指乃避免道路因汽車駕駛人未緊靠
          路邊或道路左右側均停車，而易生道路壅塞或造成其
          他道路使用人交通往來上的危險，所設處罰之行政罰
          ，惟本件聲明異議人將其所駕上開車輛停放之處，應
          屬捷運施工工地，且中央仍可供其它車輛通行，並無
          壅塞或造成其他道路使用人交通往來上的危險，亦有
          本院卷第4 頁至第7 頁、第21頁、第31頁、第44頁至
          第46頁照片附卷可徵，是本件聲明異議人停放上揭車
          輛於施工區域並無壅塞或造成其他道路使用人交通往
          來上的危險，洵堪認定。又查，聲明異議人停放上揭
          車輛於施工區域，緊靠該區域的左側的紐澤西護欄【
          見本院卷第4 頁照片1 】，其尚不至造成該區域施工
          車輛或機具出入之困難或施工之不便，且該停車地點
          係工地既非道路，當時亦無施工情事，亦有上開照片
          可佐。因此，本件證人林萬明於本院95年7 月14日訊
          問是之證述道路事實情節與本件原處分所認定之道路
          事實應屬均不存在，是本件聲明異議人臨時停放上揭
          車輛於施工區域，自無上開道路交通管理處罰條例第
          56 條 第1 項第6 款規定之適用。
    （三）綜上，本件聲明異議人既未有上開道路交通管理處罰
          條例第56條第1 項第6 款之違規事實，即不得依道路
          交通管理處罰條例上揭規定予以裁罰。因此，本件異
          議人之上開異議經核為有理由，爰撤銷上開裁決書之
          處分，並諭知異議人不罰。
五、據上論斷，應依道路交通案件處理辦法第20條前段，裁定如
    主文。
中    華    民    國    95    年    9    月     27    日
                  交通法庭    法  官  施添寶
中    華    民    國    95    年    9     月    28    日
以上正本證明與原本無異。
如不服本裁定，應於收受送達後5 日內向本院提出抗告狀。
                              書記官  陳威志


司法院資訊處製作；財團法人民間司法改革基金會備份。
